【裁判字號】    97,消債更,376
【裁判日期】    971208
【裁判案由】    更生事件
【裁判全文】
臺灣士林地方法院民事裁定           97年度消債更字第376號
債  務  人  陳贊翔原名陳景萍.
上列債務人聲請更生事件，本院裁定如下：
    主  文
債務人陳贊翔自中華民國九十七年十二月八日下午五時起開始更
生程序。
    理  由
一、債務人聲請意旨略以：債務人有不能清償債務情事，前曾於
    民國95年間依照「中華民國銀行公會會員辦理消費金融案件
    無擔保債務協商機制」請求共同協商債務清償方案，並協商
    成立，協商條件為每月還款2 萬3,642 元。然伊薪資僅約新
    臺幣（下同）3 萬4,000 元，又逢3 個兒女須繳交學雜費，
    於97年10月間向銀行請求延後繳款遭拒，因而毀諾，故伊確
    係因不可歸責於己，致履行協商條件顯有重大困難。且伊無
    擔保或無優先權之債務總額未逾1,200 萬元，復未經法院裁
    定開始清算程序或宣告破產，爰向本院聲請更生等語。
二、按債務人與金融機構協商成立者，不得聲請更生或清算，但
    因不可歸責於己之事由，致履行顯有重大困難者，不在此限
    。本條例施行前，債務人依金融主管機關協調成立之中華民
    國銀行公會會員辦理消費金融案件無擔保債務協商機制與金
    融機構成立之協商，準用前項之規定，消費者債務清理條例
    第151 條第5 項、第6 項分別定有明文。次按，債務人不能
    清償債務或有不能清償之虞，且無擔保或無優先權之債務總
    額未逾新臺幣1,200 萬元者，於法院裁定開始清算程序或宣
    告破產前，得向法院聲請更生，觀諸消費者債務清理條例第
    3 條、第42條第1 項規定自明。又法院開始更生程序之裁定
    ，應載明其年、月、日、時，並即時發生效力，同條例第45
    條第1 項亦有明定。
三、經查：債務人所主張之上開事實，業據提出中華民國銀行公
    會會員辦理消費金融案件無擔保債務協商機制無擔保債務還
    款計劃書（見本院卷第31頁）、財團法人金融聯合徵信中心
    當事人綜合信用報告之協商專用債權人清冊（見本院卷第60
    至64頁）、任職於木語棉貿易有限公司之薪資轉帳證明（見
    本院卷第41至54頁）、勞工保險投保資料表（見本院卷第37
    及38頁）、兒女陳雅文、陳雅玲及陳佑安之學雜費繳費收據
    影本（見本院卷第36頁）等為證，核閱屬實，堪認為真正。
    且其95、96年度所得分別30萬4,554 元及44萬5,655 元，有
    其綜合所得稅所得資料清單在卷可稽（見本院卷第56及57頁
    ）。債務人主張其有不可歸責於己之事由，致履行顯有重大
    困難，堪認為真實。復查無債務人有消費者債務清理條例第
    6 條第3 項、第8 條或第46條各款所定駁回更生聲請之事由
    存在，則債務人聲請更生，應屬有據，爰裁定如主文。
中    華    民    國    97    年    12    月    8     日
                  民事第二庭  法      官  李瑜娟
上為正本係照原本作成。
本件不得抗告。
中    華    民    國    97    年    12    月    8     日
                              書  記  官  李秀蘊


司法院資訊處製作；財團法人民間司法改革基金會備份。
